DƯƠNG THANH TÙNG

THỰC TẬP SINH JAVA

Mục tiêu nghề nghiệp

Áp dụng những kĩ năng, kinh nghiệm về lập trình và sự hiểu biết về công nghệ thông tin để trở thành một nhân viên lập trình chuyên nghiệp, mang đến nhiều giá trị cho khách hàng. Từ đó giúp công ty mở rộng, phát triển và lớn mạnh hơn.



Học vấn

TRƯỜNG: CAO ĐẮNG FPT POLYTECHNIC 12/

12/05/2022- - 12/09/2024

Chuyên nghành: Phát triển phần mềm

GPA: 9,4

Trình độ tiếng anh tương đương: A2-275



Kinh nghiệm làm việc

CAO ĐẮNG FPT POLYTECHNIC: XƯỚNG THỰC HÀNH 12/10/2023 - 27-12-2023

Chức danh: nhân viên kiểm thử

Mô tả công việc: học tập nâng cao các kiến thức về kiểm thử, nghiệp vụ giải quyết bài toán thực tế dưới sự hướng dẫn của giảng viên.

Người tham chiếu: Cô VũThị Kim Thư

Liên hệ: thuvtk3@fpt.edu.vn



Danh hiệu và giải thưởng

12/05/2022-29/09/2022 Đạt top 150 sinh viên xuất sắc nhất toàn trường-kì I

12/12/2022-28/04/2023 Đạt top 150 sinh viên xuất sắc nhất toàn trường-kì III

10/05/2022-28/09/2023 Dat top 150 sinh viên xuất sắc nhất toàn trường-kì IV



Kỹ năng chuyên môn

Back end Java core, spring boot, jpa, mvc, restfull api.

Front end Html 5, css 3, javascript, angularjs, bootstrap 5, ant design.

Data base My sql, sql server.

Công cụ hỗ trợ lập trình Intellij idea, visual studio code, netbean, github ...

Công cụ hỗ trợ thiết kế và làm việc Trello, Jra, Balsamiq wireframes ...



- 0379036606
- hoangngax01@gmail.com
- https://qrfy.com/r/ks4Gmfn5pi
- Phương Canh, Nam Từ Liêm
- 18/10/1999
- Nam

Kĩ năng mềm

Giao tiếp tiếng anh nghe nói

Làm việc độc lập và nhóm

Thuyết trình, quản lý thời gian

Thái độ ứng sử, đạo đức

Thích ứng và thay đổi

Làm việc dưới cường độ cao

Kỹ năng tự tìm tòi, tự học



TÌNH NGUYỆN

12/05/2022 - 22/06/2022

Bộ môn: phát triển cá nhân 1

Khuyên góp ủng hộ trẻ em tại Trung Tâm Bảo Trợ Xã Hội 3-106 P.Nguyễn Hoàng Mỹ Đình

CHAY VƯỢT NGƯỮNG 7KM POLYRUN

12/11/2023 - 13/11/2023

Bộ môn: phát triển cá nhân 2

Hoàn thành chạy vượt ngưỡng 7km trong 42p



Các dự án đã tham gia

QUẢN LÝ QUÁN TRÀ SỮA TOTO

08/2023-12/2023

Vi trí: Leader, dev delveloper, tester.

Vai trò trong dự án: Phân tích nghiệp vụ phần mềm của dự án, các luồng bán hàng, quản lý hóa đơn. Code giao diện và chức năng theo thiết kế, chức năng quản lý hóa đơn. Thiết kế user case và kiểm thử phần mềm hệ thống.

Công nghệ sử dụng: Java ant, SQL server.

Mức độ hoàn thiện: 90%.

Git: https://qrfy.com/r/ugxIWpc2va

Trạng thái: Đã hoàn thành



XÂY DỰNG WEBSITE BÁN GIÀY ĐÁ BÓNG T&T

14/11/2023-.../.../...

Vi trí: Leader, dev delveloper, tester.

Vai trò trong dự án: Phân tích nghiệp vụ phần mềm của dự án, các luồng bán hàng, quản lý hóa đơn,quản lý sản phẩm. Code giao diện và chức năng theo thiết kế, chức năng quản lý hóa đơn, bán hàng tại quầy.

Công nghệ sử dụng: Java spring boot, thymleaf, botstrap 5, SQL server

Mức độ hoàn thiện: 40%.

Git: https://qrfy.com/r/ugxIWpc2va

Trạng thái: Đang phát triển



Sở thích

- Tham gia những hoạt động tình nguyện.
- Thích chơi các bộ môn thể thao có tính đồng đội.
- Thích những bộ môn mạo hiểm như nhảy dù, leo núi.



Thông tin thêm

Sẵn sàng học tập những công nghệ mới để phù hợp với lộ trình công việc của công ty.